臺灣高雄地方法院刑事裁定　　　　　　 100年度簡字第1551號
聲　請　人　臺灣高雄地方法院檢察署檢察官
被　　　告　鄭忠欣
上列被告因違反電業法案件，經檢察官聲請以簡易判決處刑（100
年度偵字第441號），本院判決如下：
    主      文
鄭忠欣犯電業法第一百零六條第三款之竊電罪，處拘役伍拾伍日
，如易科罰金，以新臺幣壹仟元折算壹日。緩刑貳年。
    事實及理由
一、本件犯罪事實及證據，除證據部分另補充「和解書1 紙」及
    「高雄市政府警察局三民第二分局扣押筆錄、扣押物品目錄
    表」外，餘均引用檢察官聲請簡易判決處刑書之記載（如附
    件）。
二、核被告鄭忠欣所為，係犯電業法第106條第3款之竊電罪。又
    電業法第106 條各款之竊電罪，乃刑法竊取電能竊盜罪之特
    別規定，應優先於刑法規定而為適用（最高法院95年度台上
    字第5722號判決意旨參照），自不另論刑法第323 條、第32
    0 條第1 項之竊電罪。被告自民國99年間10月8 日起至同年
    11月12日止，在同一地點，就同一電度表接續為上開竊電之
    犯行，且其竊電行為未曾中斷，應論以包括一罪。爰審酌被
    告為貪圖一己之利，竟加裝電子零件致台電公司之電度表指
    針失準，予以竊電，損害台電公司之電費收入（共計新臺幣
    11萬6,041 元），行為實無可取，惟念其坦承犯行，且已與
    告訴人達成和解，並賠償告訴人所受損害，有和解書1 紙在
    卷足徵，復衡酌渠無為法院論罪科刑之刑事前案紀錄，此品
    行資料有臺灣高等法院被告前案紀錄表在卷可參，兼衡其自
    稱國中畢業、家境小康之智識程度與生活狀況等一切情狀，
    另參酌聲請人請求從輕量刑之意見，量處如主文所示之刑，
    並諭知易科罰金之折算標準。末查被告未曾因故意犯罪受有
    期徒刑以上刑之宣告，此有上開前案紀錄表在卷可稽，且犯
    後尚知坦承犯行，態度良好，並與告訴人達成和解，業如前
    述，諒其經此偵審程序，當知所警惕，信無再犯之虞，本院
    因認對其所宣告之刑，以暫不執行為適當，爰併予宣告緩刑
    2 年，以啟自新。末扣案之電表1 個及封印鎖1 只，均為告
    訴人台電公司所有而非被告所有，爰不予宣告沒收，附此敘
    明。
三、依刑事訴訟法第449 條第1 項、第3 項、第454 條第2 項，
    電業法第106 條第3 款，刑法第11條前段、第41條第1 項前
    段、第74條第1 項第1 款，逕以簡易判決處刑如主文。
四、如不服本判決，應於判決送達後10日內，向本院提出上訴狀
    。
中    華    民    國  100     年    5     月    23    日
                  高雄簡易庭  法  官  陳薏
以上正本證明與原本無異。
如不服本判決，應於送達之日起10日內向本院提出上訴書狀。
中    華    民    國  100     年    5     月    23    日
                              書記官  戴金龍
附錄本判決論罪科刑法條：
電業法第106條
有左列行為之一者為竊電，處5 年以下有期徒刑、拘役或5 百元
以下罰金：
  一、未經電業供電，而在其供電線路上私接電線者。
  二、繞越電度表或其他計電器，損壞或改動表外之線路者。
  三、損壞或改變電度表、無效電力計、其他計電器之構造，或
      以其他方法使其失效不準者。
  四、在電價較低之線路上，私接電價較高之電器者。
  五、包燈用戶，在原定電燈盞數及瓦特數以外，私自增加盞數
      或瓦特數者。
  六、電力用戶，在原申請馬力數、瓩數或仟伏安數以外，私自
      增加馬力數瓩數或仟伏安數者。
附件：
臺灣高雄地方法院檢察署檢察官聲請簡易判決處刑書
                                      100年度偵字第441號
    被      告  鄭忠欣  男  36歲（民國○○年○月○○日生）
                        國民身分證統一編號：Ｚ000000000號
                        籍設高雄市○○區○○路108巷45號
                        8樓
                        現住高雄市○○區○○路93巷2號
上列被告因違反電業法案件，業經偵查終結，認為宜聲請以簡易
判決處刑，茲將犯罪事實及證據並所犯法條分敘如下：
        犯罪事實
一、鄭忠欣意圖為自己不法之所有，自民國99年10月8日起，擅
    自在高雄市○○區○○路93巷2號住處，將臺灣電力股份有
    限公司所安裝之電度表自行加裝電子零件，使該電度表指針
    失準，無法正確計算並標示鄭忠欣之實際用電度數，藉以減
    少所需繳交之用電費用，總計新臺幣11萬6041元。嗣於11月
    12日，為臺灣電力股份有限公司鳳山區營業處稽查課人員發
    現，而報警查獲。
二、案經臺灣電力股份有限公司訴由高雄市政府警察局三民第二
    分局報請偵辦。
             證據並所犯法條
一、證據：（一）被告鄭忠欣之自白，（二）告訴代理人許金田
    之指訴，（三）現場照片，（四）用電情形明細表在卷可資
    佐證，被告犯嫌已堪認定。
二、所犯法條：被告所為，係犯電業法第106條第3款之罪嫌。請
    審酌被告本無前科、自白犯行、與告訴人達成和解等情，有
    本署前案資料查註紀錄表與和解書附卷供參，足徵其素行良
    好、犯後態度可取，從輕量刑併為緩刑之諭知，以啟自新。
三、依刑事訴訟法第451條第1項聲請逕以簡易判決處刑。
    此    致
臺灣高雄地方法院
中    華    民    國   100    年    2     月    26    日
                              檢  察  官 趙 期 正
上正本證明與原本無異
中    華    民    國   100    年    3     月    11    日
                              書  記  官
參考法條：
電業法第106條
（罰則（二）----竊電）
有左列行為之一者為竊電，處五年以下有期徒刑、拘役或五百元
以下罰金
：
一、未經電業供電，而在其供電線路上私接電線者。
二、繞越電度表或其他計電器，損壞或改動表外之線路者。
三、損壞或改變電度表、無效電力計、其他計電器之構造，或以
    其他方法使其失效不準者。
四、在電價較低之線路上，私接電價較高之電器者。
五、包燈用戶，在原定電燈盞數及瓦特數以外，私自增加盞數或
    瓦特數者。
六、電力用戶，在原申請馬力數、瓩數或仟伏安數以外，私自增
加馬力數瓩數或仟伏安數者。
附記事項：本件係依刑事訴訟法簡易程序辦理，法院簡易庭得不
傳喚被告、輔佐人、告訴人、告發人等出庭即以簡易判決處刑；
被告、被害人、告訴人等對告訴乃論案件如已達成民事和解而要
撤回告訴或對非告訴乃論案件認有受傳喚到庭陳述意見之必要時
，請即另以書狀向簡易法庭陳述或請求傳訊。